臺灣高雄地方法院民事裁定
111年度消債職聲免字第19號
聲　請　人　蘇璔昱000000000000000000000000000000
　　　　　　　　　　000000000000000000000000000000000000
00000000000000000000000000000000000000000000000000
代　理　人　洪千琪律師
相對人即債　台新國際商業銀行股份有限公司
權人　　　　　　　　00000000000000000000000000000000000
0000000000000000000000000000000000000000000000000000000
法定代理人　尚瑞強　00000000
　　　　　　　　　　000000000000000000000000
　　　　　　　　　　000000000000000000000000000000000000
相對人即債　花旗(台灣)商業銀行股份有限公司
權人　　　　　　　　000000000000000000000000000000000000
0000000000000000000000000000000000000000000000000000000
法定代理人　莫兆鴻　00000000
代　理　人　陳正欽　00000000000000000000000000000000000
　　　　　　　　　　000000000000000000000000
　　　　　　　　　　00000000
相對人即債　遠東國際商業銀行股份有限公司
權人　　　　　　　　00000000000000000000000000000000000
00000000000000000000000000000000000000000000000000000000
法定代理人　周添財　00000000
　　　　　　　　　　000000000000000000000000
　　　　　　　　　　00000000000000000000000000000000
相對人即債　兆豐國際商業銀行股份有限公司
權人　　　　　　　　00000000000000000000000000000000000
法定代理人　張兆順　00000000
代　理　人　林勵之　00000000000000000000000000000000000
相對人即債　元大商業銀行股份有限公司
權人　　　　　　　　000000000000000000000000000000000000
00000000000000000000000000000000000000000000000000000000
法定代理人　翁 健　　0000000
代　理　人　黃勝豐　00000000000000000000000000000000000
相對人即債　臺灣銀行股份有限公司
權人　　　　　　　　00000000000000000000000000000000000
法定代理人　許志文　00000000
代　理　人　刑志凱　00000000000000000000000000000000000
相對人即債　滙誠第二資產管理股份有限公司
權人　　　　　　　　000000000000000000000000000000000000
法定代理人　莊仲沼　00000000
　　　　　　　　　　000000000000000000000000
　　　　　　　　　　000000000000000000000000000000000000
相對人即債　第一金融資產管理股份有限公司
權人　　　　　　　　00000000000000000000000000000000000
法定代理人　施志調　00000000
代　理　人　王秋翔　00000000000000000000000000000000000
相對人即債　元大國際資產管理股份有限公司
權人　　　　　　　　000000000000000000000000000000000000
法定代理人　宋耀明　00000000
代　理　人　戴安妤　000000000000000000000000000000000000
　　　　　　　　　　　　室　
上列聲請人即債務人因消費者債務清理事件聲請免責，本院裁定
如下：
    主  文
聲請人即債務人蘇璔昱(原名：蘇珍育、蘇珍玉、蘇素霞)不予免
責。
    理  由
一、本案基礎事實
　　查聲請人於民國109年5月20日聲請更生，經本院以109年度
    消債更字第226號裁定自109年11月25日開始更生程序，嗣因
    聲請人所提更生方案未經可決或認可，而於110年8月16日轉
    清算程序，經本院以110年度消債清字第186號裁定自110年9
    月1日開始清算程序，嗣因財產不敷清償相關債務及費用，
    本院乃於110年11月19日以110年度司執消債清字第154號裁
    定終結清算程序確定，而普通債權人未同意免責。
二、本件經本院裁定終結清算程序確定，依消費者債務清理條例
    第132條、第133條、第134條之規定，本院應就聲請人是否
    應予免責（即無前開條例第133條、第134條規定之要件）進
    行審理，茲說明如下：
　㈠消債條例第133條前段
　1.本院裁定開始清算程序後，聲請人之財產及所得
　　⑴聲請人的財產
　　　查聲請人名下無財產，自109年3月起，每月領取租金補助
      新臺幣（下同）3200元，未領取其他社會補助、津貼等情
      ，有稅務電子閘門財產所得調件明細表、低收入戶/中低
      收入戶/中低老年人生活津貼管理/身障者生活補助/單親
      家庭子女生活教育補助表、勞動部勞工保險局函、勞動部
      勞動力發展署高屏澎東分署函、高雄市政府都市發展局函
      在卷可資認定（見院卷第9-13頁、第15-17頁、第30頁、
      第25頁、第31-34頁）。
　　⑵聲請人之所得
　　　查聲請人自承其於菜市場打零工，以時薪140元計酬，每
      月做10天，1天3小時，生活費不足額由配偶每月資助6000
      元等語（見院卷第61-62頁），故依聲請人所述，每月收
      入即打零工報酬、配偶資助款、前開領取之租金補助共13
      400元（計算式：(140×3×10)+6000+3200=13400），是以
      自110年9月1日開始清算程序起至111年3月30日本院調查
      期日止，以月為單位計算，聲請人所得總額為93800元（
      見院卷第63頁計算表）。
　2.本院裁定開始清算程序後，聲請人之支出
　　⑴依衛福部社會司公告110、111年度高雄市最低生活費為133
      41元、14419元，依消債條例第64條之2第1項、第2項之規
      定，聲請人、受扶養者之最低生活費用應以前開高雄市每
      月最低生活費用金額1.2倍計算即16009元、17303元做為
      計算基準數額。
　　⑵聲請人最低生活費
　　　查聲請人主張其每支出最低生活費金額為12000元（見院
      卷第61頁反面），該金額顯低於前開公布之最低生活費數
      額，自可採認。則自110年9月1日開始清算程序起至111年
      3月30日本院調查期日止，以月為單位計算，聲請人支出
      最低生活費總額為84000元（見院卷第63頁計算表）。
　3.本院裁定開始清算程序後，聲請人之所得餘額
　　依據上開證據，聲請人前開所得總額扣除個人最低生活費總
    額後，尚有餘額9800元（見院卷第63頁計算表）。
　㈡消債條例第133條後段
　　聲請人於聲請清算前2年期間，可處分所得總額每月30200元
    ，扣除每月個人必要生活費15719元後，尚有餘額14481元等
    情，為聲請人所不爭執（見院卷第61頁），亦為本院109年
    度消債更字第226號裁定認定在案，則聲請人於聲請清算前2
    年期間所得餘額為347544元（計算式：14481×24=347544）
    ；又普通債權人於清算程序中均未受償乙節，亦有110年度
    司執消債清字第154號裁定、債權表在卷可參（見院卷第2頁
    、司執消債清字卷第103-104頁）。可認聲請人於本院裁定
    開始清算程序後，其所得總額扣除個人最低生活費總額後仍
    有餘額，且普通債權人受分配總額（0元）低於聲請清算前2
    年期間之可處分所得餘額，應已符合消債條例第133條所規
    定不免責事由。
  ㈢消債條例第134條部分
　　查聲請人於聲請清算前2年即108年後迄今，並無出國紀錄，
    有入出境查詢表在卷可參（見院卷第8頁）；又本院復查無
    聲請人有消債條例第134條所列其他各款應不免責事由，且
    債權人亦未提出聲請人有何符合消債條例第134條各款所規
    定之事證供本院參酌，故應認聲請人並無消債條例第134條
    所定不免責事由之存在。
　㈣消債條例第138條
　　本件債權發生原因為信用卡費、現金卡費、就學貸款連帶保
    證等情，有債權表在卷可佐（見司執消債清卷第103-104頁
    ），堪認本件債權非屬消債條例第138條所定不受免責裁定
    影響之事由，併予敘明。
三、綜上所述，聲請人既有消債條例第133 條不應免責之事由，
    復未經普通債權人全體同意其免責，揆諸首揭規定，本件聲
    請人應不免責，爰裁定如主文。
四、另債務人因消債條例第133 條之情形，受不免責之裁定確定
    後，繼續清償達該條規定之數額，且各普通債權人受償額均
    達其應受分配額時，依消債條例第141 條之規定，債務人得
    再聲請法院裁定免責。又法院為不免責之裁定確定後，債務
    人繼續清償債務，而各普通債權人受償額均達其債權額之20
    % 以上者，依消債條例第142 條規定，可再行聲請法院裁定
    免責，附此敘明。
中　　華　　民　　國　 111　　年　　4 　　月　　21　　日
              　　民事庭　　法　官　賴寶合
上為正本係照原本作成
如不服本裁定，應於裁定送達後10日內，以書狀向本院提出抗告
，並繳納抗告費新臺幣1千元
中　　華　　民　　國　 111　　年　　4 　　月　　21　　日
  　                        書記官　胡美儀
附錄
一、債務人繼續清償得聲請法院裁定免責之規定：
　　消費者債務清理條例第141條
　　債務人因第 133 條之情形，受不免責之裁定確定後，繼續
　　清償達該條規定之數額，且各普通債權人受償額均達其應受
　　分配額時，得聲請法院裁定免責。　　
    消費者債務清理條例第142條
　　法院為不免責或撤銷免責之裁定確定後，債務人繼續清償債
　　務，而各普通債權人受償額均達其債權額之 20% 以上者，
　　法院得依債務人之聲請裁定免責。
二、債務人嗣後聲請裁定免責時，須繼續清償各普通債權之最低
    應受分配額。